Martín Venegas M.

Facultad de Ciencias Sociales, Universidad de Chile

□+569 84791222 | ☑ martin.venegas@ug.uchile.cl | ☑ Martin-Venegas-M | ቬ martin-venegas-marquez

Resumen

Sociólogo aficionado a la estadística, los métodos cuantitativos y la ciencia social abierta. He tenido la oportunidad de aprender sobre estos tópicos a través de distintos cursos, trabajos y formación autodidacta durante mi trayectoria universitaria y laboral, permitiéndome formar una base sólida en lo que respecta al análisis de datos, uso de software y herramientas para la accesibilidad y reproducibilidad en la investigación. Abierto a toda instancia de aprendizaje que me permita poder generar un impacto positivo en la sociedad y en las personas.

Estudios

Pontificia Universidad Católica de Chile

DIPLOMADO EN ESTADÍSTICA, MENCIÓN MÉTODOS ESTADÍSTICOS

Universidad de Chile

Sociólogo

Universidad de Chile Santiago, Chile

LICENCIATURA EN SOCIOLOGÍA

Experiencia laboral

Instituto Nacional de Estadísticas

Analista Socioeconómico

Santiago, Chile 2023-presente

Santiago, Chile

Santiago, Chile

2023-2024

2017-2022

· Construcción de instrumentos, diseño y ejecución del procesamiento de datos para la II Encuesta Nacional Sobre Uso del Tiempo (ENUT) del Instituto Naciona de Estátisticas ucturales del Trabajo. Coordinador Técnico del proyecto Mg. Agustín Arce. Santiago, Chile

ANALISTA SOCIOECONÓMICO

2022

• Diseño de instrumentos, procesamiento y análisis de datos para la VII Encuesta de Microemprendimiento (EME) del Subdepartamento de Es-Institute Nacionar de Estardistra sordinador Técnico del proyecto Mg. Sebastián Palacios. Santiago, Chile

PRACTICANTE

· Apoyo en levantamiento y análisis de datos al Equipo Técnico de la Encuesta de Microemprendimiento (EME) en la piloto de su VII versión. Centro de estudios de Conflicto y Conesión Social Santiago, Chile

ASITENTE DE INVESTIGACIÓN

2021-2022

· Asistencia de investigación para investigador post-doctoral Phd. Juan Diego García Castro. Principales actividades: revisión de literatura,

Laboratofio de Ciencia รดอสมันโดโกโลก ในโรค เอากรด de Estudios de Conflicto y Cohesión Social (COES)

Santiago, Chile

PASANTE DE INVESTIGACIÓN 2021

 Apoyo en sistematización de información y escritura para documento de trabajo sobre transparencia y reproducibilidad en las ciencias sociales. Fondetyt Regulaip1181239an Carlos Castillo.

AYUDANTE DE INVESTIGACIÓN

 Apoyo técnico en elaboración de artículos: procesamiento y análisis de datos, revisión de literatura y escritura académica. Investigador principal Fundación Todo Mejora

Santiago, Chile

PASANTE DE INVESTIGACIÓN 2020

Nucleor de sociólisis de contingente (NUDES de lo grama Hora Segura 2019-2020 y otras actividades. Coordinadora Fernanda Barrigachile Socio-Investigador 2019-actual

Desarrollo de investigaciones en temáticas contingentes, especialmente acción colectiva, movimientos sociales y política. Presidenta del nú-

Centro IDEA, Facultad de Ciencias Sociales, Universidad de Chile

Santiago, Chile

TUTOR DE APOYO AL APRENDIZAJE - LEA

· Acompañamiento y orientación en estrategias de estudio, escritura y lectura académica y contenidos de cátedra para estudiantes de Sociología (focalizado en ciclo básico). Encargada del programa Mg. Carla Gutierrez.

Semsum Consultoría Santiago, Chile

ENCUESTADOR

· Aplicación de cuestionario para levantamiento de información respecto a opiniones en torno a Municipalidad de Lampa. Encargado Julián Conexium Consultoría y Cía. Ltda. Santiago, Chile

TRANSCRIPTOR

• Encargado de transcribir entrevistas en profundidad y grupos focales para proyecto de investigación. Encargado de Gestión de Proyectos Luis Silva Gonzalez.

Experiencia académica _____

Facultad de Ciencias Sociales, Universidad Diego Portales

Santiago, Chile

Ayudante de la cátedra Técnicas Estadísticas Avanzadas

Segundo Semestre 2023

· Apoyar a estudiantes de primer año del Magister en Métodos para la Investigación Social en la implementación de técnicas basadas en modelos Facultad de Cientilas Socialies, Universidad Diego Portales des

Santiago, Chile

Ayudante de la cátedra Diseño de Técnicas Cuantitativas

Primer Semestre 2022

• Apoyo y asesorías a estudiantes de tercer y cuarto año de la carrera de Sociología respecto a diseños cuantitativos de investigación social, Faicultad de Cigencias Sociales a Universidad de Clates y redacción de informes. Profesora responsable Phd. Macarena Orchardo Chile

Ayudante de la cátedra Investigación Evaluativa

Primer Semestre 2021

· Apoyo y asesorías a estudiantes de cuarto año de la carrera de Sociología respecto elaboración de diseños de evaluación social. Profesora Santiago, Chile

Facultad de Ciencias Sociales, Universidad de Chile Ayudante de la cátedra Sociología de las Políticas Públicas

Segundo Semestre 2020

· Apoyo y asesorías a estudiantes de tercer año de la carrera de Sociología respecto a diseños de intervención social, elaboración de diagnosticos Facultad de Crencias Sociales Dhiversidad de Chide Campos. Santiago, Chile

Ayudante de la cátedra Estadística Multivariada

Primer Semestre 2020

 Apoyo y asesorías a estudiantes de tercer año de la carrera de Sociología respecto a técnicas de análisis multivariado y desarrollo de investi-Facultad de China Sibatianes, Universidad de Chine uan Carlos Castillo. Santiago, Chile

Ayudante de la cátedra Estrategias de Investigación Cuantitativa

Segundo Semestre 2019

· Apoyo y asesoría a estudiantes de segundo año de la carrera de Sociología respecto a métodología cuantitativa, especialmente en lo referido a construcción de herramientas, levantamiento de datos y analisis de datos. Profesor responsable Phd. Juan Carlos Castillo.

Aptitudes

- Buena organización de tareas y planificación del tiempo.
- Habilidades en enseñanza-aprendizaje horizontal y dinámicas.
- Habilidades en comunicación oral.
- Habilidades en investigación y elaboración de informes.
- Habilidades en procesamiento y análisis de bases de datos.
- Habilidades en elaboración de instrumentos de levantamiento de datos.

Conocimientos técnicos

- Manejo avanzado de software estadístico R.
- Manejo avanzado de lenguaje Markdown y versionamiento Git/Github/Gitlab.
- Manejo avanzado de gestores bibliográficos Mendeley y Zotero.
- Manejo intermedio de Microsoft Office
- Manejo básico de Survey Solutions.
- Manejo básico de Python.
- Manejo básico de Atlas.Ti
- Manejo de inglés: lectura y escucha fluida, habla intermedia.
- Manejo básico de Portugués.

Cursos

Facultad de Ciencias Sociales, Universidad de Chile

Santiago, Chile

CIENCIAS SOCIALES COMPUTACIONALES: ANÁLISIS DE REDES SOCIALES Y PROCESAMIENTO DE LENGUAJE NATURAL

2020